【裁判字號】    88,上易,3247
【裁判日期】    890112
【裁判案由】    竊盜
【裁判全文】
臺灣高等法院臺中分院刑事判決          民國八十八年度上易字第三二四七號
    上  訴  人
    即  被  告  甲○○
右上訴人因竊盜案件，不服台灣南投地方法院中華民國八十八年十一月廿二日第一審
判決（民國八十八年度易字第五二二號，起訴案號：台灣南投地方法院檢察署民國八
十八年度偵字第四五九七號），提起上訴，本院判決如左：
    主      文
上訴駁回。
    事實及理由
一、本案經本院審理結果，認第一審法院依緊急命令第十一條第二項、刑法第三百廿
    一條第一項第五款，判處上訴人即被告甲○○（以下簡稱被告）有期徒刑十月，
    其認事用法，均無違誤，量刑亦稱妥適，應予維持，並引用第一審判決書記載之
    事實、證據及理由（如附件）。
二、被告在本院未提出其他有利之證據及辯解，其上訴意旨，仍執前詞，否認犯罪，
    惟原判決如何認定被告乘震災之際竊盜，已於判決理由欄，詳予說明，被告空言
    否認犯行，顯不足取，其上訴為無理由，應予駁回。
三、據上論斷，應依刑事訴訟法第三百七十三條、第三百六十八條，判決如主文。
本案經檢察官乙○○到庭執行職務。
中      華      民      國    八十九     年      一       月    十二    日
                                  臺灣高等法院臺中分院刑事第一庭
                                        審判長法  官  陳  嘉  雄
                                              法  官  龔  永  昆
                                              法  官  陳  登  源
右正本證明與原本無異。
不得上訴。
                                              書記官  林  桂  鳳
中      華      民      國    八十九     年      一       月    十三    日
                                                                        Ｑ
臺灣南投地方法院刑事判決                          八十八年度易字第五二二號
    公  訴  人  臺灣南投地方法院檢察署檢察官
    被      告  甲○○  男四十四歲（民國○○○年○月○○日生）
                        住南投縣鹿谷鄉竹林村新庄巷二二之二號
                        身分證統一編號：Ｍ一一二五五號
右列被告因竊盜案件，經檢察官聲請以簡易判決處刑（八十八年度偵字第四五九七號
），本院認應適用通常程序審判，判決如左：
    主  文
甲○○乘震災之際竊盜，處有期徒刑拾月。
    事  實
一、甲○○曾因贓物案件，於八十年十月間經台灣台中地方法院判處罰金五千元，於
    八十一年二月十九日易科罰金執行完畢（尚未構成累犯），仍不知悔改，復於八
    十八年九月二十一日集集大地震後，竟意圖為自己不法所有，於八十八年九月二
    十五日下午十六時許，在南投縣南投市縣立体育館右側停車場處，竊取丙○○所
    管理之各界賑災物品衣服一百零八件、棉被八件、睡袋二件與帆布二件，將該等
    物品放入其所有之自用小客車內，得手後，駕車正欲離去時，為警當場查獲。
二、案經南投縣警察局南投分局報請臺灣南投地方法院檢察署檢察官聲請以簡易判決
    處刑及移送併案審理，本院改依通常程序審判。
    理  由
一、訊據被告甲○○固坦承有搬取賑災物品等情，惟否認有竊盜之不法意圖，辯稱：
    我沒有告訴管理人員，救難協會說未經同意不可拿，但慈濟說沒關係，我拿回去
    分給鄰居云云，惟查於偵查中已供稱：於八十八年九月二十五日十六時許，在南
    投市体育館之右側停車場處，未經救難人員允許，私自至該處搬運救濟物品，衣
    服上衣一０八件、睡袋二個、棉被八件、雨帆布二件，因為救濟物品都是舊的，
    載進我村內發放，沒有新的，而鄰居說新的自己到体育館載，所以我自己去載了
    等語，核與現場管理人即高雄南區慈濟公德會之慈誠隊員丙○○於警訊時供稱：
    警方於八十八年九月二十九日下午十六時左右，在南投縣立体育場右邊停車場捕
    獲竊嫌甲○○涉嫌取放置於現場的救濟物品，我當時在搬運救濟物品，準備協助
    運往災區，我並未看見甲○○竊現場物品，是警方捕獲竊嫌我才知道等語供述之
    情節相符，且被告於本院審理時亦供稱：受災戶是我父親之名等語，又被告事後
    所提出之竹山鎮地震災害住屋全倒慰助金支票收據，亦係被告之兄林明傳領取，
    並非被告本人，且被告之兄林明傳係住南投縣竹山鎮，亦非被告所居住之鹿谷鄉
    ，顯與被告住所不同，可見被告並非受災戶，且被告於領取救災物品時，又未辦
    理登記手續，被告竊取衣服上衣又有一０八件之多，棉被有八件之多，足見被告
    之行為，自係竊盜犯行，復有贓物認領保管單一紙附卷可稽，被告所辯，不足採
    信。是事證明確，被告犯行，堪以認定。
二、核被告所為，係犯刑法第三百二十一條第一項第五款之加重竊盜罪。被告係於災
    區竊取救濟物品，其行為自應依緊急命令第十一條第二項之規定加重其刑。爰審
    酌被告有上開前科，又趁危急災難時竊取救災物品，惡性非輕，犯後又否認犯行
    等一切情狀，量處有期徒刑十月。
據上論斷，應依刑事訴訟法第二百九十九條第一項前段、第四百五十二條，刑法第三
百二十一條第一項第五款，緊急命令第十一條第二項，判決如主文。
本案經檢察官徐松奎到庭執行職務。
中      華      民      國      八十八      年    十一    月   二十二   日
                                    臺灣南投地方法院刑事庭
                                        法  官  郭  棋  湧
右正本證明與原本無異。
如不服本判決，應於判決送達後十日內向本院提出上訴狀( 應附繕本 )。「切勿逕送
上級法院」。
                                        書記官
中      華      民      國      八十八      年    十一    月   二十二   日
「告訴人或被害人對於判決如有不服具備理由請求檢察官上訴者，其上訴期間之計算
係以檢察官收受判決正本之日期為準」
刑法第三百二十一條
犯竊盜罪而有左列情形之一者，處六月以上五年以下有期徒刑：
一、於夜間侵入住宅或有人居住之建築物、船艦或隱匿其內而犯之者。
二、毀越門扇、牆垣或其他安全設備而犯之者。
三、攜帶兇器而犯之者。
四、結夥三人以上而犯之者。
五、乘火災、水災或其他災害之際而犯之者。
六、在車站或埠頭而犯之者。
前項之未遂犯罰之。


司法院資訊處製作；財團法人民間司法改革基金會備份。
